臺灣臺南地方法院刑事判決
111年度金訴字第537號
公  訴  人  臺灣臺南地方檢察署檢察官
被      告  江柏翰


上列被告因詐欺等案件，經檢察官提起公訴（111年度偵緝字第5
59號），本院以簡式審判程序判決如下：
    主  文
江柏翰犯三人以上共同詐欺取財罪，處有期徒刑陸月。
    事實及理由
一、被告江柏翰所犯，係死刑、無期徒刑、最輕本刑為3年以上
    有期徒刑以外之罪，其於準備程序就被訴事實為有罪之陳述
    ，經受命法官告知簡式審判程序之旨，並聽取其與公訴人之
    意見後，本院合議庭裁定由受命法官獨任進行審判程序。
二、本件犯罪事實及證據，均引用檢察官起訴書之記載（如附件
    ），並就證據部分增列：被告於本院之自白。
三、核被告所為，係犯刑法第339條之4第1項第2款三人以上共同
    詐欺取財罪、洗錢防制法第14條第1項洗錢罪。被告與不詳
    姓名之詐欺集團成員，就本件犯行，有犯意聯絡及行為分擔
    ，為共同正犯。又其係以一行為同時觸犯上開罪名，為想像
    競合犯，應從一重之加重詐欺取財罪處斷。
四、減刑說明　　　　　　　
（一）被告加入詐欺集團，依指示前往超商領取提款卡，再將提
      款卡交予上游詐欺集團成員，所為固屬違法，應予非難，
      惟考量其並非詐欺集團之核心人物，僅是參與較為低階之
      領卡工作，且本件被害人受騙損失新臺幣9萬餘元，尚非
      至鉅，斟酌上情，若逕科以法定最低刑度即有期徒刑1年
      ，實屬情輕法重，客觀上不無可憫，爰依刑法第59條規定
      ，減輕其刑。
（二）按想像競合犯係一行為觸犯數罪名，行為人犯罪行為侵害
      數法益皆成立犯罪，僅因法律規定從一重處斷科刑，而成
      為科刑一罪而已，自應對行為人所犯各罪均予適度評價，
      始能對法益之侵害為正當之維護。因此法院於決定想像競
      合犯之處斷刑時，雖以其中最重罪名之法定刑作為裁量之
      準據，惟具體形成宣告刑時，亦應將輕罪之刑罰合併評價
      。基此，除非輕罪中最輕本刑有較重於重罪之最輕本刑，
      而應適用刑法第55條但書規定重罪科刑之封鎖作用，須以
      輕罪之最輕本刑形成處斷刑之情形以外，則輕罪之減輕其
      刑事由若未形成處斷刑之外部性界限，自得將之移入刑法
      第57條或第59條之科刑審酌事項內，列為是否酌量從輕量
      刑之考量因子。是法院倘依刑法第57條規定裁量宣告刑輕
      重時，一併具體審酌輕罪部分之量刑事由，應認其評價即
      已完足，尚無過度評價或評價不足之偏失（最高法院109
      年度台上字第3936號判決意旨參照）。查，被告就洗錢之
      犯罪事實，迭於警偵訊及本院審理時均自白不諱，合於洗
      錢防制法第16條第2項「犯前二條之罪，在偵查或審判中
      自白者，減輕其刑」之規定，就所犯洗錢罪部分原應減輕
      其刑，惟依上開說明，被告犯行因想像競合犯之關係而從
      一重論以加重詐欺取財罪，就想像競合輕罪得減刑部分，
      爰於刑法第57條量刑時併予審酌，作為量刑之有利因子。
      　　
五、本院審酌被告參與詐欺集團，依指示領取提款卡，使詐騙集
    團得以順利詐騙被害人、取得贓款並躲避查緝，危害社會治
    安，至屬不該，惟念其犯後坦承犯行，態度良好，就所犯洗
    錢部分，於偵審中自白，合於前述減刑規定，及其於本案並
    非擔任直接詐騙被害人之分工角色，非屬集團之核心要角，
    兼衡其於本院自述之學歷、工作及家庭狀況等一切情狀，量
    處如主文所示之刑。
據上論斷，應依刑事訴訟法第299條第1項前段、第273條之1第1
項、第310條之2、第454條第2項，判決如主文。　　
本案經檢察官蔡佳蒨提起公訴，檢察官紀芊宇到庭執行職務。
中　　華　　民　　國　　111 　年　　8 　　月　　30　　日
　　　　　　　　　刑事第十一庭  法　官　周宛瑩
以上正本證明與原本無異。
如不服本判決應於收受本判後20日內向本院提出上訴書狀，並應
敘述具體理由。其未敘述上訴理由者，應於上訴期間屆滿後20日
內向本院補提理由書狀（均須按他造當事人之人數附繕本）「切
勿逕送上級法院」。
  　　　　　　　　　　　　　　　書記官　李諾櫻
中　　華　　民　　國　　111 　年　　8 　　月　　30　　日
附錄論罪法條：
洗錢防制法第14條第1項
有第二條各款所列洗錢行為者，處7年以下有期徒刑，併科新臺
幣5百萬元以下罰金。
中華民國刑法第339條之4第1項
犯第339條詐欺罪而有下列情形之一者，處1年以上7年以下有期
徒刑，得併科1百萬元以下罰金：
一、冒用政府機關或公務員名義犯之。
二、三人以上共同犯之。
三、以廣播電視、電子通訊、網際網路或其他媒體等傳播工具，
    對公眾散布而犯之。
附件：
臺灣臺南地方檢察署檢察官起訴書
                                    111年度偵緝字第559號
　　被　　　告　江柏翰　男　OO歲（民國00年0月0日生）
　　　　　　　　　　　　住○○市○○區○○路00號
　　　　　　　　　　　　國民身分證統一編號：Z000000000號
上列被告因詐欺等案件，業經偵查終結，認應提起公訴，茲將犯
罪事實及證據並所犯法條分敘如下：
　　　　犯罪事實
一、江柏翰前因賭博案件，經臺灣基隆地方法院以108年度基簡
    字第1109號判決判處有期徒刑3月確定，於民國109年4月22
    日易科罰金執行完畢。詎其於110年7月12日前某日加入詐欺
    集團，與不詳成員共同意圖為自己不法所有，基於三人以上共
    同詐欺取財及洗錢之犯意聯絡，由年籍不詳之詐欺集團成員
    指示江柏翰於110年7月12日14時43分許前往臺南市○○區○○○
    路000巷0號統一超商永科門市領取中華郵政股份有限公司（
    下稱郵局）帳號00000000000000號帳戶之提款卡後，將前揭
    郵局帳戶提款卡及密碼轉交與上手以收受詐欺集團成員詐騙
    所得之贓款。嗣該詐欺集團所屬成員即於110年7月10日撥打
    電話與曾瀞慧，向曾瀞慧佯稱因網路購物設定錯誤，須依指
    示解除等語，致曾瀞慧陷於錯誤，於110年7月12日20時16分
    許，匯款新臺幣（下同）99,999元至上開郵局帳戶，再由不
    詳之詐欺集團成員提領一空，而以此方式隱匿詐欺集團犯罪
    所得。嗣因曾瀞慧察覺有異而報警處理，經警循線查悉上情。
二、案經曾瀞慧訴由臺南市政府警察局永康分局報告偵辦。
　　　　證據並所犯法條
一、證據名稱暨待證事實
編號 證據名稱 待證事實 1 被告江柏翰於偵訊中之供述 被告於110年7月12日14時43分許前往臺南市○○區○○○路000巷0號統一超商永科門市領取內有郵局帳號00000000000000號帳戶之提款卡之包裹後，將包裹交與詐欺集團不詳上手之事實。 2 告訴人曾瀞慧於警詢時之指述 告訴人遭詐騙，匯款99,999元至郵局帳號00000000000000號帳戶之事實。 3 證人陳嘉南於警詢中之證述 被告於110年7月12日自臺南市安南區安中路1段711統一超商安中門市以ibon機器呼叫計程車後，乘坐至臺南市○○區○○○路000巷0號統一超商永科門市，再至臺南高鐵站之事實。 4 郵局帳號00000000000000號帳戶客戶歷史交易清單 告訴人匯款99,999元至郵局帳號00000000000000號帳戶後，該筆款項遭人提領一空之事實 5 大都會車隊叫車紀錄、臺南市政府警察局永康分局調取票聲請書、通聯調閱查詢單 被告於110年7月12日14時3分，以其名下手機門號0000000000號作為登記手機門號，在臺南市安南區安中路1段711統一超商安中門市呼叫計程車之事實。 6 統一超商取貨資訊 被告於110年7月12日14時43分，領取內有郵局帳號00000000000000號帳戶提款卡包裹之事實。 7 監視錄影畫面截圖 被告領取內有郵局帳號00000000000000號帳戶提款卡包裹之事實。 
二、核被告所為，係犯洗錢防制法第2條第2款、第14條第1項之
    洗錢、刑法第339條之4第1項第2款之三人以上共同詐欺取財
    等罪嫌。被告與真實姓名年籍不詳之詐欺集團成員等人，有
    犯意聯絡及行為分擔，請依刑法第28條規定，論以共同正犯。
    另被告係以一行為觸犯數罪名，為想像競合犯，請依刑法第55
    條規定，從一重而以加重詐欺取財罪嫌處斷。又被告曾有如
    犯罪事實欄所載之論罪科刑及執行情形，有本署刑案資料查
    註紀錄表1份在卷足參，其前受有期徒刑執行完畢，5年以內
    故意再犯本件有期徒刑以上之罪，為累犯，請依刑法第47條
    第1項規定加重其刑。
三、依刑事訴訟法第251條第1項提起公訴。
　  此　致
臺灣臺南地方法院
中　　華　　民　　國　 111　　年　　5 　　月　　30　　日
　　　　　　　　　　　　　　　檢察官  蔡  佳  蒨 
本件證明與原本無異
中　　華　　民　　國   111    年    6     月     2    日
　　　　　　　　　　　　　　　書記官  陳  柏  軒
所犯法條：
中華民國刑法第339條之4
犯第 339 條詐欺罪而有下列情形之一者，處 1 年以上 7 年以
下有期徒刑，得併科 1 百萬元以下罰金：
一、冒用政府機關或公務員名義犯之。
二、三人以上共同犯之。
三、以廣播電視、電子通訊、網際網路或其他媒體等傳播工具，
    對公眾散布而犯之。
前項之未遂犯罰之。
洗錢防制法第2條
本法所稱洗錢，指下列行為：
一、意圖掩飾或隱匿特定犯罪所得來源，或使他人逃避刑事追訴
    ，而移轉或變更特定犯罪所得。
二、掩飾或隱匿特定犯罪所得之本質、來源、去向、所在、所有
    權、處分權或其他權益者。
三、收受、持有或使用他人之特定犯罪所得。
洗錢防制法第14條
有第二條各款所列洗錢行為者，處 7 年以下有期徒刑，併科新
臺幣 5 百萬元以下罰金。
前項之未遂犯罰之。
前二項情形，不得科以超過其特定犯罪所定最重本刑之刑。